【裁判字號】    98,交抗,2445
【裁判日期】    981023
【裁判案由】    違反道路交通管理處罰條例
【裁判全文】
臺灣高等法院交通事件裁定            98年度交抗字第2445號
抗  告  人
即受處分人  甲○○
上列抗告人因違反道路交通管理處罰條例案件，不服臺灣士林地
方法院中華民國98年9月18日所為裁定（98年度交聲字第1072 號
），提起抗告，本院裁定如下：
    主  文
抗告駁回。
    理  由
一、按行車速度，依標誌或標線之規定，道路交通安全規則第93
    條第1 項定有明文。次按汽車駕駛人，行車速度，超過規定
    之最高時速，或低於規定之最低時速，除有第43條第1項第2
    款情形外，處新臺幣（下同）1,200元以上2,400元以下罰鍰
    ，並記違規點數1 點，道路交通管理處罰條例第40條、第63
    條第1項第1款分別定有明文。
二、原裁定意旨略以：抗告人即受處分人甲○○於民國98年5 月
    6日9時41分許，駕駛車牌號碼561-EV號營業一般小客車，行
    經臺2線0.1公里處（往臺北市方向），因未依規定速限行使
    ，經「雷達式測速照相機」測得行車時速為75公里，已逾該
    路段之最高速限時速50公里，為警掣單逕行舉發「汽車駕駛
    人行車速度，超過規定最高時速20公里以上未滿40公里」之
    違規，有臺北市政府警察局北市警交大字第CG0000000 號舉
    發違反道路交通管理事件通知單影本、舉發彩色照片在卷可
    稽（見原審卷第6頁、第7頁），又本件採證之雷達測速照相
    設備（主機器號：0156號）於98年1月6日檢定合格，其有效
    期間自98年1月6日至99年1 月31日止，亦有經濟部標準檢驗
    局雷達測速儀檢定合格證書在卷可資佐證（見原審卷第17頁
    ），可排除測速儀器失準致誤為舉發之可能性，因認受處分
    人之違規行為堪以認定。原處分機關援引首揭規定，裁處受
    處分人1,800元罰鍰，併記違規點數1點，於法並無不合，其
    異議無理由，而予駁回等語。
三、抗告意旨略以：本件不能以警方執行時具行政裁量權為由，
    剝奪人民之基本權益，亦不能因號誌、標示設立有爭議，使
    人民蒙受其害，為此懇請鈞院秉持公平、公正超然立場，謀
    求受處分人之權益云云。
四、經查：受處分人於98年5月6日9 時41分許，駕駛車號561-EV
    號營業用一般小客車，行經臺二線0.1 公里處（往臺北市方
    向），因未依規定速限行使，經「雷達式測速照相機」測得
    行車時速為75公里，已逾該路段之最高速限時速50公里之違
    規，而為臺北縣政府警察局員警舉發之事實，有舉發之彩色
    照片在卷可稽。原裁定認受處分人確有前揭違規行為，因而
    駁回受處分人於原審異議之聲明，經核並無違誤。受處分人
    上揭抗告意旨，對其確有未依規定速限行駛，已逾該路段之
    最高速限時速50公里之違規行為並不爭執，僅抽象以行政裁
    量權剝奪人民權益及主管機關對標誌、標線設立有爭議，使
    人民蒙受其害云云為辯，純屬抒發其個人意見，未具體敘明
    其超速違規，為何無庸受處分，自無法推翻原審裁定之適法
    性，是其抗告顯無理由，應予駁回。
據上論結，應依道路交通管理處罰條例第89條，道路交通案件處
理辦法第26條，刑事訴訟法第412條，裁定如主文。
中    華    民    國    98    年    10    月    23    日
                  刑事第二十一庭審判長法  官  蔡聰明
                                      法  官  許永煌
                                      法  官  趙文卿
以上正本證明與原本無異。
不得再抗告。
                                      書記官  葉金發
中    華    民    國    98    年    10    月    26    日


司法院資訊處製作；財團法人民間司法改革基金會備份。
